【裁判字號】    99,審易,4742
【裁判日期】    991209
【裁判案由】    竊盜等
【裁判全文】
臺灣高雄地方法院刑事判決            99年度審易字第4742號
公  訴  人  臺灣高雄地方法院檢察署檢察官
被      告  陳泓文
上列被告因竊盜等案件，經檢察官提起公訴（99年度偵字第2731
9 號），被告就被訴事實為有罪陳述，經本院告知簡式審判程序
之旨，並聽取當事人之意見後，裁定改依簡式審判程序審理，判
決如下：
    主  文
陳泓文犯踰越安全設備夜間侵入住宅竊盜未遂罪，累犯，處有期
徒刑玖月；又犯侵入住宅罪，累犯，處有期徒刑肆月。應執行有
期徒刑壹年。
    事  實
一、陳泓文前於民國92年間因竊盜、強盜案件，先後經本院以92
    年度易字第486 號、臺灣臺北地方法院以92年度訴字第356
    號分別判處有期徒刑7 月、4 年確定，並經本院以92年度聲
    字第1902號裁定應執行刑為有期徒刑4 年5 月，嗣後竊盜部
    分並經本院以96年度聲減字第5746號裁定減刑為有期徒刑3
    月15日及定該二罪應執行刑為有期徒刑4 年3 月，於95年6
    月16日縮短刑期假釋出監，並付保護管束。惟其於假釋期間
    ，又犯竊盜案件，經臺灣臺南地方法院以96年度易字第120
    號、第3610號，及本院以96年度易字第2819號分別判處有期
    徒刑1 年2 月（減為有期徒刑7 月）、7 月、10月確定，另
    因侵入住宅及毀損案件，經臺灣花蓮地方法院以96年度花簡
    字第488 號各判處有期徒刑3 月、拘役20日，前開假釋因而
    撤銷，入監執行殘刑9 月23日，並與假釋期間再犯之上開各
    罪接續執行，於99年7 月12日縮短刑期假釋出監並付保護管
    束，於99年7 月19日保護管束期滿，假釋未經撤銷執行完畢
    。
二、陳泓文猶不知悔改，竟意圖為自己不法之所有，基於竊盜之
    犯意，於99年8 月21日晚上6 時40分許之夜間，見薛木成位
    於高雄縣茄萣鄉○○村○○路32號住處後方窗戶未上鎖，即
    未經薛木成同意，徒手打開窗戶踰越入內，並著手搜尋財物
    時，為薛木成當場發現，而未得逞。陳泓文見事跡敗露，為
    免遭人逮捕，竟基於無故侵入他人住宅之犯意，於同日晚上
    7 時30分許，未經同意，擅自進入吳合進位於高雄縣茄萣鄉
    ○○村○○路82號住處2 樓房間內躲藏。嗣經薛木成報警處
    理，並通知鄰居追捕竊賊，於同日晚上7 時50分許，為警在
    吳合進上開住處2 樓房間內當場逮捕。
三、案經吳合進訴由高雄縣政府警察局湖內分局移送臺灣高雄地
    方法院檢察署檢察官偵查起訴。
    理  由
一、本件被告陳泓文所犯均係死刑、無期徒刑、最輕本刑為3 年
    以上有期徒刑以外之罪，其於準備程序中就被訴事實為有罪
    之陳述，經法官告知簡式審判程序之旨，並聽取公訴人及被
    告之意見後，經本院裁定進行簡式審判程序，合先敘明。
二、上開犯罪事實業據被告坦承不諱，核與證人即被害人薛木成
    、證人即告訴人吳合進於警詢時之證述相符，並有現場蒐證
    照片8 張在卷可查（見警卷第23至26頁），足認被告之任意
    性自白與事實相符，得為認定犯罪之依據。從而，本件事證
    明確，被告上開犯行均堪以認定，應依法論科。
三、論罪科刑：
  (一)按刑法第321 條第1 項第1 款之夜間侵入住宅竊盜罪，其所
    謂「住宅」，乃指人類日常居住之場所而言，而稱夜間者，
    為日出前，日沒後，最高法院29年滬上字第63號判例意旨參
    照。查高雄地區99年8 月21日之日出時刻為凌晨5 時38分，
    99年8 月21日之日沒時刻為晚上6 時26分，有中華民國99年
    日出日沒時刻表1 紙在卷可憑（見本院卷第20頁），堪認被
    告擅自進入被害人薛木成住處行竊之時間，即99年8 月21日
    晚上6 時40分許，已屬夜間無誤，而與刑法第321 條第1 項
    第1 款夜間侵入住宅竊盜之構成要件相符。
  (二)次按刑法第321 條第1 項第2 款規定將「門扇」、「牆垣」
    、「其他安全設備」並列，則所謂「門扇」專指門戶而言，
    應屬狹義，僅指分隔住宅或建築物內外之間之出入口大門而
    言；而所謂「其他安全設備」，指門扇牆垣以外，依通常觀
    念足認防盜之一切設備而言，如電網、門鎖以及窗戶等是，
    至於已經入大門室內之住宅或建築物內部諸門，不論是房間
    門、廚房門、通往陽台之落地鋁製玻璃門，則應認係「其他
    安全設備」，最高法院25年上字第4168號判例意旨，司法院
    （73）廳刑一字第603 號及臺灣高等法院暨所屬法院72年度
    法律座談會刑事類第28號研討結果可資參照，是依上開說明
    ，為防盜另外裝設之鐵窗、窗戶、公寓式房屋分隔客廳與陽
    台間之落地鋁玻璃門，均屬「其他安全設備」，從而，本件
    被告自被害人薛木成住處窗戶爬入行竊，自與刑法第321 條
    第1 項第2 款踰越安全設備之加重要件該當。
  (三)核被告所為，係犯刑法第321 條第2 項、第1 項第1 款、第
    2 款之踰越安全設備夜間侵入住宅竊盜未遂罪、第306 條第
    1 項侵入住宅罪。而刑法第321 條第1 項所列各款為竊盜之
    加重條件，如犯竊盜罪兼具數款加重情形時，因竊盜行為祇
    有一個，仍祇成立一罪，不能認為法律競合或犯罪競合，最
    高法院69年台上字第3945號判例意旨參照。是本件被告犯竊
    盜罪雖兼具2 款加重情形，因竊盜行為祇有一個，仍祇成立
    一罪。又踰越安全設備及夜間侵入住宅竊盜之加重竊盜犯行
    ，本質即含有侵入住宅之內涵，自毋庸在加重竊盜罪外，另
    論以侵入住宅罪，併此敘明。被告所犯上開2 罪，犯意各別
    ，行為互殊，應予分論併罰。被告有如事實欄所載，受有期
    徒刑執行完畢之事實，有上開臺灣高等法院被告前案紀錄表
    在卷可參，其受徒刑之執行完畢，5 年內故意再犯此二件有
    期徒刑以上之罪，均為累犯，應各依刑法第47條第1 項規定
    ，加重其刑。被告就竊盜部分犯行，雖已著手竊盜行為之實
    行，惟未生竊取財物得手之結果，其犯罪尚屬未遂，爰依刑
    法第25條第2 項之規定，按既遂犯之刑減輕其刑，並依法先
    加後減之。
  (四)爰審酌被告前有多次竊盜前科，經法院判處罪刑確定，素行
    不佳，且犯罪手法均係以踰越安全設備或侵入住宅之方式行
    竊，與本案雷同，有上開臺灣高等法院被告前案紀錄表及各
    該確定判決書在卷可參，其甫於99年7 月19日保護管束期滿
    ，假釋未經撤銷執行完畢，竟猶不知悔改，不思以正當途逕
    賺取生活所需，旋於99年8 月間再以相同手法罹犯本案，顯
    無警惕、悔改之意，其任意竊取他人物品，侵害他人財產法
    益，價值觀念偏差，且於夜間以踰越窗戶之方式侵入他人住
    宅行竊，復為躲避查緝無故侵入他人住宅，所為使被害人身
    心受有恐懼，破壞居家安寧、危害治安甚鉅，使社會人心惶
    惶，犯罪情節非輕，實有不該，本應嚴懲，惟念及被告於本
    院審理時尚能坦承犯行，犯後態度尚可，且其竊盜犯行尚未
    得逞，並考量其犯罪動機、目的、手段、所生危害，及自稱
    國中畢業、現從事建築灌漿工作、月薪新臺幣2 萬元等一切
    情狀（見本院卷第28頁），分別量處如主文所示之刑，並定
    其應執行之刑，以示懲儆。
據上論斷，應依刑事訴訟法第299 條第1 項前段、第273 條之1
第1 項，刑法第321 條第2 項、第1 項第1 款、第2 款、第306
條第1 項、第25條第2 項、第47條第1 項、第51條第5 款，刑法
施行法第1 條第1 項、第2 項前段，判決如主文。
本案經檢察官王兆琳到庭執行職務。
中    華    民    國    99    年    12    月    9     日
                      刑事第十庭      法  官  周佳佩
以上正本證明與原本無異。
如不服本判決應於收受判決後10日內向本院提出上訴書狀，並應
敘述具體理由。其未敘述上訴理由者，應於上訴期間屆滿後20日
內向本院補提理由書(均須按他造當事人之人數附繕本)「切勿逕
送上級法院」。
中    華    民    國    99    年    12    月    9     日
                                      書記官  李承悌
附錄本案論罪科刑法條：
刑法第306 條第1 項
無故侵入他人住宅、建築物或附連圍繞之土地或船艦者，處1 年
以下有期徒刑、拘役或3 百元以下罰金。
刑法第321 條第1 項
犯竊盜罪而有左列情形之一者，處6月以上、5年以下有期徒刑：
一、於夜間侵入住宅或有人居住之建築物、船艦或隱匿其內而犯
    之者。
二、毀越門扇、牆垣或其他安全設備而犯之者。
三、攜帶兇器而犯之者。
四、結夥三人以上而犯之者。
五、乘火災、水災或其他災害之際而犯之者。
六、在車站或埠頭而犯之者。
前項之未遂犯罰之。

司法院資訊處製作；財團法人民間司法改革基金會備份。
